臺灣高等法院高雄分院刑事判決　　　　　　　　　　九十一年度上易字第五八五號
　　上　訴　人
　　即　被　告　甲○○
右上訴人因傷害案件，不服臺灣屏東地方法院九十一年度易字第五號中華民國九十一
年二月四日第一審判決（起訴案號：臺灣屏東地方法院檢察署九十年度偵字第六八七
０、七五０三號），提起上訴，本院判決如左：
      主  文
上訴駁回。
      事  實
一、甲○○於民國九十年七月二十七日下午三時十分許，前往屏東市○○路五三一號
    屏東市戶政事務所，向任職該所之黃榮智催討積欠其之會款，因黃榮智表示前一
    日已將會款提存法院，雙方因而互起口角爭執，竟於同日下午五時許，在該戶政
    事務所大廳，各萌傷害人之身體之犯意，甲○○進而徒手拉扯黃榮智，致其受有
    右上臂擦傷5×0.5公分、右手肘挫傷血腫5×3公分等處傷害；而甲○○亦因黃榮
    智徒手毆擊受有則頭頂部血腫2×2公分、上唇瘀傷1×1公分、右胸瘀傷3×2公分
    、右前臂瘀傷2×0.5、左下腿瘀傷2×3公分等處傷害（黃榮智被訴傷害部分，業
    經臺灣屏東地方法院判處拘役五十日，如易科罰金，以三百元折算一日確定）。
    嗣經黃榮智任職該所之同事張銘仁、吳文乾、張慰堅等人趨前勸阻，吳文乾並帶
    黃榮智上樓離開，始平息爭端。
二、案經黃榮智訴請屏東縣警察局屏東分局報告由台灣屏東地方法院檢察署檢察官偵
    查起訴。
      理  由
一、訊據上訴人即被告甲○○否認有何前揭傷害犯行，辯稱當時係黃榮智先出手打伊
    ，伊沒有回手拉扯，黃榮智的傷是假的，證人均是黃榮智同事，才會為其說話云
    云。經查前開事實，業據告訴人黃榮智迭於警訊、偵查及原審指訴甚詳，核與證
    人吳文乾、張慰監於偵查證稱：「有看到黃榮智手上有抓傷」等語相符（見偵查
    卷第十一頁反面），並與卷附告訴人黃榮智驗傷診斷書記載一致（見警卷第七頁
    ），復參以證人張銘仁於偵查所證：「有看到他們二人在拉扯，都是用手互相推
    來推去」等情（見偵查卷第十七頁反面），是被告甲○○空言否認出手拉傷告訴
    人黃榮智云云，即非足採，此部份事證明確，被告甲○○傷害犯行，堪以認定。
二、核被告甲○○所為，係犯刑法第二百七十七條第一項之普通傷害罪。原審因而適
    用刑法第二百七十七條第一項、第四十一條第一項前段，罰金罰鍰提高標準條例
    第一條前段、第二條之規定，並審酌被告犯罪之動機、手段、下手之部位、輕重
    、犯後態度、迄未和解等一切情狀，量處拘役三十日，並諭知如易科罰金，以三
    百元折算一日之折算標準。核其認事用法並無違誤，量刑亦稱妥適，被告上訴意
    旨仍執前詞否認犯行，指摘原判決不當，為無理由，應予駁回。
據上論斷，應依刑事訴訟法第三百六十八條，判決如主文。
本案經檢察官張其主到庭執行職務。
中        華        民          國      九十一  年    五  月    三十一  日
                              臺灣高等法院高雄分院刑事第六庭
                                  審判長法官  王憲義
                                        法官  謝靜雯
                                        法官  張意聰
右正本證明與原本無異。
不得上訴。
                                  法院書記官  王婉蓉
中        華        民          國      九十一  年    六   月    三    日
附錄：本判決論罪科刑法條全文
中華民國刑法第二百七十七條第一項
傷害人之身體或健康者，處三年以下有期徒刑、拘役或一千元以下罰金。
